# 财政拨款账务处理

提问人：sddyxu 时间：2016-06-30 16:33:42
某某省科学院A属于省政府直属事业单位，下属某计算中心B对外投资一有限公司C，A给C拨款自主创新成果转化重大专项资金预算指标3000W元人民币用于“某某科研项目”，资金来源属于“科学技术”类“技术研究与开发”款“应用技术研究与开发”项预算支出科目。
问：收到该款项时能否确认为递延收益或专项应付款？改交易是否属于权益性交易？是否存在明确的确认依据？@chenyiwei

回答人：chenyiwei
考虑以下问题： 1 、该款项的来源是否为财政资金，A只是代收代付？还是来源于A自身的自有资金（或者虽然来源于财政但A可以自主支配使用的资金）？ 2 、申请该资金是用C的项目？其中是否涉及到固定资产购建等资本性支出？ 3 、如果涉及资本性支出的，则其拨付和使用管理是否符合《关于印发加强企业财务信息管理暂行规定的通知》（财企[2012]23号）第八条的规定？